# 企业会计准则会出 2012 版吗？

提问人：chenwenpei 时间：2012-04-11 19:26:56
企业会计准则会出 2012 版吗？大家是习惯看电子版的还是纸质版的？

回答人：chenyiwei
目前，财政部已经开始考虑启动下一轮准则修订工作，例如可能需要根据IFRS 10~12的最新发展，相应修订长期股权投资、合并报表等准则，以履行与IFRS持续趋同的承诺。相关的准备工作业已开始。至于其他准则项目是否会按照 2010 年“路线图”中的安排启动修订工作，目前尚不清楚。具体请关注财政部发布的官方消息。